臺灣彰化地方法院刑事判決　　　　　　　96年度訴字第1230號
公　訴　人　台灣彰化地方法院檢察署檢察官
被　　　告　甲○○
上列被告因違反毒品危害防制條例案件，經檢察官提起公訴（96
年度毒偵字第2673、2674、2675、2676、2979、2980號），本院
依簡式審判程序，判決如下：
    主  文
甲○○犯如附表所示各罪，各處如附表所示之刑。應執行有期徒
刑壹年陸月，扣案之海洛因貳包（淨重零點貳肆公克），沒收銷
燬之，注射針筒壹支沒收之。
    事  實
一、甲○○前因施用毒品案件，經本院裁定送觀察、勒戒，認無
    繼續施用之傾向，於民國95年9月12日執行完畢釋放。詎仍
    不知悔改，復基於施用第一級毒品海洛因之犯意，先後於95
    年11月23日16時許、95年11月28或29日某時、95 年12月15
    日19時許及96年1月24日8時許，在彰化縣芳苑鄉福海宮旁廁
    所及附近田地等處，以針筒注射方式，各施用海洛因1次。
    另基於施用第二級毒品甲基安非他命之犯意，於95年12月15
    日16時許、96年1月23日8時許，在彰化縣芳苑鄉福海宮旁廁
    所，以將甲基安非他命置於玻璃球內燒烤，吸食煙霧之方式
    ，各施用甲基安非他命1次。嗣於95年11月23日17時5分許，
    在彰化縣芳苑鄉○○村○○○段154之1號空地前為警查獲；
    復於95年11月29日22時許，在彰化縣芳苑鄉○○路福海宮旁
    廁所內為警查獲，並扣得海洛因2包（淨重0.24公克）及其
    所有供施用海洛因之注射針筒1支；又因涉嫌施用毒品，經
    警通知而於95年12月15日19時許、96年1月24日9時許到案。
    又甲○○為警查獲或經通知到案後，經採集其尿液送驗，結
    果均呈可待因及嗎啡陽性反應，其中95年12月15日及96年1
    月24日之尿液另檢出甲基安非他命陽性反應，始悉上情。
二、案經彰化縣警察局芳苑分局報告台灣彰化地方法院檢察署檢
    察官偵查起訴。
    理  由
一、本件被告甲○○所涉係死刑、無期徒刑、最輕本刑為3年以
    上有期徒刑或高等法院管轄第一審案件以外之罪，被告於本
    院行準備程序時就被訴事實為有罪之陳述，本院合議庭依刑
    事訴訟法第273條之1第1項規定，裁定改由受命法官獨任行
    簡式審判程序，先予敘明。
二、據以論罪之證據名稱：
（一）詮昕科技股份有限公司濫用藥物尿液檢驗報告4紙。
（二）彰化縣警察局芳苑分局委託檢驗尿液代號與真實姓名對照
      認證單1紙、彰化縣警察局二林分局委託檢驗尿液代號與
      真實姓名對照認證表3紙。
（三）採證照片8張。
（四）扣案之海洛因2包（淨重0.24公克）、注射針筒1支、扣押
      物品清單及法務部調查局鑑定書。
（五）被告於警詢、偵訊、本院審理時之自白。
三、被告前因施用毒品案件，經送觀察、勒戒，於95年9月12日
    因無繼續施用傾向釋放，係於觀察、勒戒執行完畢釋放後5
    年內再犯本件施用毒品罪。核被告甲○○所為，係犯毒品危
    害防制條例第10條第1項、第2項之施用第一級、第二級毒品
    罪。被告為施用毒品而持有第一級、第二級毒品，其持有之
    低度行為均應為施用之高度行為所吸收，不另論罪。被告所
    犯6次施用毒品罪間，犯意各別，行為互殊，應予分論併罰
    。公訴意旨認被告所為係集合犯，惟「集合犯」之態樣，係
    依一般社會通念，特定犯罪行為具有反覆實施之特性，而立
    法者於制定刑罰法律之初，亦已認知該種行為類型之反覆性
    ，有意藉由法條中客觀構成要件之行為要素，涵括上開具有
    反覆實施特性之數個犯罪行為，僅受一次刑法之評價；然施
    用毒品犯罪，或為零星偶一之施用，自難認立法者於制定刑
    罰法律之初，已認知該種行為類型之反覆性，且有意藉由法
    條中客觀構成要件之行為要素，涵括上開具有反覆實施特性
    之數個犯罪行為。基此，多次施用毒品犯罪之行為，尚無論
    以「集合犯」之餘地，併予併明。爰審酌被告前曾有施用毒
    品犯行，經送觀察、勒戒及法院判處罪刑，猶不知戒除，並
    無悔改之意，暨其於短時間內施用次數，坦承犯行等一切情
    狀，分別量處如主文所示之刑，暨定應執行之刑。又被告所
    犯前開各罪，均於96年4月24日前所為，且本院於96年7月24
    日發布通緝，嗣通緝被告到案，尚無中華民國九十六年罪犯
    減刑條例第5條規定之適用，應予減刑，爰依該條例第7條第
    1項減為如附表所示之刑。扣案之海洛因2包，淨重0.24公克
    ，依毒品危害防制條例第18條第1項前段規定，沒收銷燬之
    ；扣案之注射針筒1支，係被告所有，供其施用毒品等情，
    業據被告供明在卷，併依刑法第38條第1項第2款宣告沒收。
據上論斷，應依刑事訴訟法第273條之1第1項、第299條第1項前
段，毒品危害防制條例第10條第1項、第2項、第18條第1項前段
，刑法第11條前段、第51條第5款、第38條第1項第2款，中華民
國九十六年罪犯減刑條例第2條第1項第3款、第7條、第10條第1
項，判決如主文。
本案經檢察官蔡明達到庭執行職務
中　　華　　民　　國　　 96　　年　　9　　月　  18　　日
                  刑事第六庭      法  官  林欣苑
以上正本證明與原本無異。
如不服本判決，應於判決送達後10日內，向本院提出上訴書狀，
上訴書狀應「敘述具體上訴理由」，並按他造當事人之人數附繕
本。「切勿逕送上級法院」。
中　　華　　民　　國　　 96　　年　　9　　月　  18　　日
                                  書記官  楊筱惠
附錄本案論罪科刑法條全文：
毒品危害防制條例第10條
施用第一級毒品者，處 6 月以上 5 年以下有期徒刑。
施用第二級毒品者，處 3 年以下有期徒刑。
附表：
1.施用第一級毒品，處有期徒刑柒月，減為有期徒刑參月又拾伍
  日。
2.施用第一級毒品，處有期徒刑柒月，減為有期徒刑參月又拾伍
  日。扣案之海洛因貳包（淨重零點貳肆公克），沒收銷燬之，
  注射針筒壹支沒收之。
3.施用第一級毒品，處有期徒刑捌月，減為有期徒刑肆月。
4.施用第一級毒品，處有期徒刑捌月，減為有期徒刑肆月。
5.施用第二級毒品，處有期徒刑伍月，減為有期徒刑貳月又拾伍
  日。
6.施用第二級毒品，處有期徒刑伍月，減為有期徒刑貳月又拾伍
  日。
